# 关于纯软件企业收入和成本确认

提问人：xin910910 时间：2020-12-26 01:06:00
请教陈版主，之前有看到您对于软件企业“关于研发费用和营业成本如何划分”的帖子回复，主要是要按照“企业内部研究开发项目”还是“基于客户合同的受托研究开发项目”进行区分。如果纯软件企业的成本已确定是“基于客户合同的受托研究开发项目”（即最终进营业成本），那么在终验法确认收入即按照履约时点确认收入前，实际发生的定制成本先是否应归集至合同履约成本即在存货中反映，等确认收入时再一并结转？还是说发生时不经存货归集直接结转至营业成本？谢谢！

回答人：chenyiwei
这个问题首先要明确：该项履约义务是在一个时点确认收入还是在一段时间内确认收入。
如果属于在一段时间内确认收入的，则合同履约成本随着收入的确认逐步转入营业成本，期末多数不留余额。
如果属于在一个时点确认收入（此次财政部会计司应用案例所述情形），则在按照履约时点确认收入前，实际发生的定制成本先归集至合同履约成本即在存货中反映，等确认收入时再一并结转。